臺灣高雄地方法院刑事判決　　　　　　　100年度易字第162號
公　訴　人　臺灣高雄地方法院檢察署檢察官
被　　　告　朱武吉
上列被告因詐欺等案件，經檢察官提起公訴（99年度偵緝字第
2224、2225、2226號），本院判決如下：
    主  文
朱武吉犯竊盜罪，累犯，處有期徒刑陸月；又各犯如附表編號1
至4 所示詐欺取財罪，共肆罪，均累犯，各處如附表編號1 至4
所示之刑。應執行有期徒刑貳年捌月。
    事  實
一、朱武吉前因詐欺案件，經本院96年度易字第602 號判處有期
    徒刑1 年8 月、8 月、3 月，應執行有期徒刑2 年4 月確定
    ，嗣經本院96年度聲減字第6882號裁定減刑及定應執行刑為
    有期徒刑2 年1 月，甫於民國98年2 月1 日縮刑期滿執行完
    畢。詎仍不知悔改，竟意圖為自己不法之所有，基於竊盜之
    犯意，於98年8 月16日11時許，騎乘其所有車牌號碼JJ6-07
    0 號重型機車，前往位於高雄市小港區○○○○路151 巷19號
    旁的資源回收場辦公室，假藉有廢五金要出售之名義，趁工
    作人員許耀心不注意之際，竊取洪義孝所有之側背包1 個，
    內有現金約新臺幣（下同）5 、6 萬元、身份證、信用卡、
    金融卡、健保卡及駕照等物，得手後騎乘上開機車離去。嗣
    許耀心發覺而告知洪義孝，洪義孝隨後追趕而出已不及攔阻
    ，經記下朱武吉騎乘之上開機車車號，報警循線查悉上情。
二、朱武吉另意圖為自己不法之所有，基於詐欺取財之犯意，分
    別於附表編號1 至4 所示之時間、地點，以附表編號1  至4
    所示之犯罪方法，向附表編號1 至4 所示之被害人林錦智、
    洪天木、王盈超、鄭全城，詐取如附表編號1 至4 所示之金
    額（犯罪時間、犯罪地點、犯罪方法、被害人均詳見附表編
    號1 至4 ）。嗣經林錦智、洪天木、王盈超、鄭全城發覺受
    騙，報警處理，而循線查悉上情。
三、案經洪天木、鄭全城訴由高雄市政府警察局前鎮分局、林園
    分局報請臺灣高雄地方法院檢察署檢察官偵查起訴。
    理  由
壹、程序方面（證據能力之判斷）：
一、證人洪義孝警詢時陳述之證據能力：
  (一)按被告以外之人於檢察事務官、司法警察官或司法警察調查
    中所為之陳述，與審判中不符時，其先前之陳述具有較可信
    之特別情況，且為證明犯罪事實存否所必要者，得為證據，
    刑事訴訟法第159 條之2 定有明文。查證人洪義孝於警詢時
    證稱：伊沒有親眼看到被告竊取伊之側背包，但伊同事許耀
    心有親眼看到，當時伊人在廁所，伊同事許耀心在屋內看見
    被告將側背包拿走，他告訴伊時，追出去已不見人影等語（
    見偵字34940 號卷第5 頁），於本院證稱：伊看到被告進來
    時沒有帶東西，出去時把東西夾在T 恤裡面的腋下，腋下有
    露出1 條類似繩子黑色帶子，被告離開時，剛好被伊看到等
    語（見本院易字卷第29頁），有於警詢時及本院審判中之證
    述，前後陳述不符之情形，本院審酌其於警詢中之證述距案
    發日較近，當時記憶自較深刻，可立即反應所知，不致因時
    隔日久而遺忘案情；且較無來自被告同庭在場之壓力而出於
    虛偽不實之指證，或事後串謀而故為迴護被告之機會，揆諸
    上開說明，其於警詢中所為之陳述，客觀上應具有較可信之
    特別情況，且亦為證明被告犯罪事實存否所必要，依上揭規
    定，證人洪義孝於警詢中之證言自有證據能力。
二、按被告以外之人（包括證人、鑑定人、告訴人、被害人及共
    同被告等）於審判外之陳述雖不符刑事訴訟法第159 條之1
    至之4 等4 條之規定，而經當事人於審判程序同意作為證據
    ，法院審酌該言詞陳述或書面陳述作成時之情況，認為適當
    者，亦得為證據；當事人、代理人或辯護人於法院調查證據
    時，知有刑事訴訟法第159 條第1 項不得為證據之情形，而
    未於言詞辯論終結前聲明異議者，視為有前項之同意，同法
    第159 條之5 定有明文。查本判決所引用之其餘證據資料屬
    於被告以外之人於審判外之言詞、書面陳述者，查無符合刑
    事訴訟法第159 條之1 至之4 之情形，且均經本院於調查證
    據程序逐一提示並告以要旨，檢察官及被告均未於言詞辯論
    終結前聲明異議，本院審酌上開證據作成時之情況，無不當
    取供或違反自由意志而陳述等情形，且均與本案待證事實具
    有關聯性，認為以之作為本案之證據亦屬適當，自均具有證
    據能力，而得採為認定事實之證據。
貳、實體方面：
一、訊據被告對於事實二即附表編號1 至4 所示詐欺取財犯行坦
    承不諱，對於在事實一所示之時間、地點，竊取被害人洪義
    孝所有之側背包乙節亦不爭執，惟辯稱：該側背包內之現金
    僅有6000多元云云。
二、經查：
  (一)上開事實一、所示竊盜犯行，業據被告於偵查及本院供承：
    伊有於98年8  月16日11時許，騎乘伊所有車牌號碼JJ6-070
    號機車，至高雄市小港區○○○○路151 巷19號旁資源回收場
    辦公室，趁回收場人員不注意之際，竊得洪義孝放在抽屜之
    側背包1 個，裡面有身分證、信用卡、金融卡、健保卡及駕
    照，還有現金，伊將現金拿去吃飯，證件丟棄在高屏大橋的
    路旁等語（見偵緝字第2224號卷第23、32至33頁、本院易字
    卷第31頁背面至32頁），核與證人即被害人洪義孝於警詢時
    證述：伊之側背包於98年8 月16日11時許發現失竊，當時伊
    將側背包放在高雄市小港區○○○○路151 巷19號旁，資源回
    收場辦公室辦公桌內，內有現金及身分證件、聯邦、慶豐銀
    行信用卡、郵局金融卡、健保卡、伊兄之機車駕照、公司大
    貨車(SZ-6206) 原始資料；被告稱有廢五金要變賣，進入伊
    等辦公室，乘伊等不注意時將伊之側背包竊走，當時伊人在
    廁所內，沒有親眼看到被告行竊，但伊同事許耀心有親眼看
    見被告將側背包拿走，他告訴我時，追出去已不見人影等語
    （見偵字34940 號卷第5 頁），於本院證稱：被告說要賣銅
    給伊等，叫伊朋友先跟他去漁港看貨，伊等要先看貨才能先
    付訂金，伊從抽屜拿袋子出來拿現金，把1 萬元交給交給伊
    朋友，讓伊朋友先跟被告去看貨，結果被告又忽然折返回來
    ；被告有看到伊從哪邊拿出錢，知道伊的袋子有錢等語（見
    本院易字卷第27頁、第29頁反面），及證人許耀心於警詢時
    證稱：洪義孝的側背包是98年8 月16日11時許失竊，當時伊
    在上址資源回收場辦公室，有一名叫朱武吉的男子自稱有廢
    五金要賣給伊等回收，走進辦公室，主動打開桌子抽櫃將背
    包拿出，挾在左腋下衣服內竊走，伊立即告訴伊同事洪義孝
    追出去；朱武吉是騎JJ6-070 號重型機車來的等語（見偵字
    34940 號卷第8 頁），大致相符，並有證人洪義孝、許耀心
    指認被告之照片、車籍查詢- 資本資料詳細畫面各1 紙（見
    偵字34940 號卷第10、14頁）在卷為憑，堪以認定。
  (二)被告固於本院辯稱：該側背包內之現金係6 千多元，非6 萬
    元云云，惟查，證人洪義孝於警詢時證述：伊失竊之現金約
    6 萬元等語（見偵字34940 號卷第5 頁、偵字第38 5號卷第
    15頁），於本院證述：伊失竊之袋子裡有現金5 、6 萬元，
    因為裡面有伊的錢及公司的錢，老闆的大約3 、4 萬元及伊
    之薪水約1 、2 萬元等語（見本院易字卷第27至28頁），對
    於失竊金額陳述大致相符，且已明確說明金錢來源。而被告
    於98年11月18日警詢時先供稱：伊係趁被害人在場內整理物
    品之際，動手開啟辦公桌內抽屜竊取抽屜內50元及10元硬幣
    約300 餘元，伊沒有竊取皮包云云（見偵字385 號卷第5 頁
    ），於偵查中則改稱：伊有趁回收場人員不注意時竊取側背
    包1 個，裡面只有現金6 千元，還有一些證件云云（見偵緝
    字2224號卷第23、32頁），於本院審判時則陳稱：背包裡面
    有現金6 千多元云云（見本院易字卷第31頁背面），對於竊
    得之現金金額陳述差距頗大，前後不一，被告所述實難採信
    ，應以證人洪義孝之證詞為可採，被告竊得之金額為約5 、
    6 萬元。
  (三)上開事實二（即附表編號1 至4 ）所示詐欺取財犯行，業據
    被告於警詢、偵查及本院坦承不諱（見偵字第385 號卷第3
    至6頁 、偵緝字第2224號卷第23、33至34頁、本院審易字卷
    第17頁、本院易字卷第32至33頁），核與證人即被害人林錦
    智、洪天木、王盈超、鄭全城證述渠等遭被告詐騙之經過等
    語（見偵字第385  號卷第8  至10、11至13頁、見偵字第40
    61號卷第4 、3 、5 至6 頁）大致相符，並有被害人王盈超
    、洪天木、鄭全城指認被告之口卡片、相片各1 份、高雄市
    警察局前鎮分局草衙派出所刑案現場照片4 張、車籍查詢基
    本資料詳細畫面1 張（見偵字第4061號卷第9 至16、21頁）
    、高雄市政府警察局前鎮分局草衙派出所受理刑事案件報案
    三聯單、高雄市政府警察局小港分局高松派出所受理刑事案
    件報案三聯單、改制前高雄縣政府警察局林園分局指認犯罪
    嫌疑人紀錄表各1 份（見偵字第385 號卷第17至21頁）附卷
    可稽，亦堪認定。
  (四)從而，被告所辯不足採信，本件事證明確，被告上開1 次竊
    盜、4 次詐欺取財犯行均堪認定，應依法論科。
三、核被告所為，係犯刑法第320 條第1 項竊盜罪，及同法第33
    9 條第1 項詐欺取財罪4 罪。被告所犯上開1 次竊盜罪、4
    次詐欺取財罪，犯意各別，行為互殊，應予分論併罰。又被
    告前因詐欺案件，經本院96年度易字第602 號判處有期徒刑
    1 年8 月、8 月、3 月，應執行有期徒刑2 年4 月確定，嗣
    經本院96年度聲減字第68 82 號裁定減刑及定應執行刑為有
    期徒刑2 年1 月，甫於98年2 月1 日縮刑期滿執行完畢，有
    臺灣高等法院被告前案紀錄表1 份在卷可憑，其受有期徒刑
    執行完畢後，於5 年內故意再犯本件有期徒刑以上之罪，均
    為累犯，各應依刑法第47條第1 項規定，加重其刑。爰審酌
    被告前有多次竊盜、詐欺前科，有臺灣高等法院被告前案紀
    錄表附卷可稽，素行不佳，不思以正當方法獲取財物，竟因
    貪圖私欲，而為上開竊盜、詐欺取財犯行，顯見其漠視他人
    財產權，守法意識薄弱，未曾因前所受徒刑之執行而記取教
    訓，惡性非輕，對民眾財產安全及社會治安造成相當危害，
    造成被害人之損失非微，至今未賠償被害人損失，所為實不
    足取，惟念其犯後坦承犯行，態度尚可，及其犯罪動機、目
    的、方法等一切情狀，分別量處如主文所示之刑，並定其應
    執行之刑，以示懲儆。
據上論斷，應依刑事訴訟法第299 條第1 項前段，刑法第320 條
第1 項、第339 條第1 項、第47條第1 項、第51條第5 款，刑法
施行法第1 條之1 ，判決如主文。
本案經檢察官魏豪勇到庭執行職務。
中    華    民    國   100    年    3     月    4     日
                  刑事第六庭  審判長法  官  李璧君
                                    法  官  曾仁勇
                                    法  官  曾鈴
以上正本證明與原本無異。
如不服本判決應於收受送達後10日內向本院提出上訴書狀，並應
敘述具體理由；如未敘述上訴理由者，應於上訴期間屆滿後20日
內向本院補提理由書（均須按他造當事人之人數附繕本）「切勿
逕送上級法院」。
中    華    民    國   100    年    3     月    7     日
                                    書記官  李月君
附表：
┌─┬───┬──────┬──────┬───────────┬──────────┐
│編│被害人│犯罪時間    │犯罪地點    │犯罪方法              │罪名及宣告刑        │
│號│      │            │            │                      │                    │
├─┼───┼──────┼──────┼───────────┼──────────┤
│1 │林錦智│98年6 月5 日│高雄市前鎮區│被告於98年6 月5 日8 時│朱武吉犯詐欺取財罪，│
│  │      │8 時30分許  │漁港中二路與│許，前往高雄市大寮區（│累犯，處有期徒刑捌月│
│  │      │            │漁港南三路口│99年12月25改制前為高雄│。                  │
│  │      │            │處          │縣大寮鄉○○○路656 之│                    │
│  │      │            │            │2 號「大日環保有限公司│                    │
│  │      │            │            │」，向林錦智佯稱其在高│                    │
│  │      │            │            │雄市前鎮區前鎮漁港服務│                    │
│  │      │            │            │公司有一批30噸的廢五金│                    │
│  │      │            │            │要出售，雙方議價後以新│                    │
│  │      │            │            │臺幣（下同）80萬元之價│                    │
│  │      │            │            │格成交云云，被告即以看│                    │
│  │      │            │            │貨之名義，於同日8 時30│                    │
│  │      │            │            │分許，將林錦智帶至高雄│                    │
│  │      │            │            │市前鎮區○○○○路與漁│                    │
│  │      │            │            │港南三路口處時，被告表│                    │
│  │      │            │            │示要先收取10萬元之訂金│                    │
│  │      │            │            │，致林錦智陷於錯誤，將│                    │
│  │      │            │            │現金10萬元如數交付予被│                    │
│  │      │            │            │告後，被告假藉需先下車│                    │
│  │      │            │            │至其服務之公司向會記索│                    │
│  │      │            │            │取放行條，趁林錦智停車│                    │
│  │      │            │            │之際趁隙逃逸。        │                    │
├─┼───┼──────┼──────┼───────────┼──────────┤
│2 │洪天木│98年8 月24日│高雄市前鎮區│被告於98年8 月24日11時│朱武吉犯詐欺取財罪，│
│  │      │11時40分許  │漁港東二路3 │40分許，騎乘車牌號碼  │累犯，處有期徒刑陸月│
│  │      │            │號漁業大樓前│JJ6-070 號重型機車，行│。                  │
│  │      │            │            │經高雄市路竹區（99年12│                    │
│  │      │            │            │月25日改制前為高雄縣路│                    │
│  │      │            │            │竹鄉）某處，因見洪天木│                    │
│  │      │            │            │騎乘三輪車，遂將洪天木│                    │
│  │      │            │            │攔下，向洪天木佯稱有一│                    │
│  │      │            │            │批廢五金要出售，並以看│                    │
│  │      │            │            │貨之名義，將洪天木帶至│                    │
│  │      │            │            │高雄市前鎮區○○○○路│                    │
│  │      │            │            │3 號漁業大樓前，被告表│                    │
│  │      │            │            │示要先收取5000元訂金，│                    │
│  │      │            │            │致洪天木陷於錯誤，將現│                    │
│  │      │            │            │金5000元如數交付予被告│                    │
│  │      │            │            │後，被告假藉要進入漁業│                    │
│  │      │            │            │大樓拿稅單，藉機逃逸。│                    │
├─┼───┼──────┼──────┼───────────┼──────────┤
│3 │王盈超│98年9 月7 日│高雄市前鎮區│被告於98年9 月7 日9 時│朱武吉犯詐欺取財罪，│
│  │      │9時30分許   │漁港東二路3 │許，騎乘車牌號碼JJ6-07│累犯，處有期徒刑捌月│
│  │      │            │號漁業大樓前│0 號重型機車，前往位於│。                  │
│  │      │            │            │高雄市鳳山區（99年12月│                    │
│  │      │            │            │25日改制前為高雄縣鳳山│                    │
│  │      │            │            │市，下同）北平路88號「│                    │
│  │      │            │            │順鑫資源回收場」，向王│                    │
│  │      │            │            │盈超佯稱其在高雄市前鎮│                    │
│  │      │            │            │區前鎮漁港服務公司有一│                    │
│  │      │            │            │批30噸的廢五金要出售，│                    │
│  │      │            │            │雙方議價後以80萬元價格│                    │
│  │      │            │            │成交，被告即以看貨之名│                    │
│  │      │            │            │義，於同日9 時30分許，│                    │
│  │      │            │            │將王盈超帶至高雄市前鎮│                    │
│  │      │            │            │區○○○○路3 號漁業大│                    │
│  │      │            │            │樓前時，被告表示要先收│                    │
│  │      │            │            │取10萬元之押金，致王盈│                    │
│  │      │            │            │超陷於錯誤，將現金10萬│                    │
│  │      │            │            │元如數交付予被告後，被│                    │
│  │      │            │            │告隨即藉機迅速逃逸。  │                    │
├─┼───┼──────┼──────┼───────────┼──────────┤
│4 │鄭全城│98年10月7 日│高雄市前鎮區│被告於98年10月7 日8 時│朱武吉犯詐欺取財罪，│
│  │      │9 時30分許  │漁港東二路3 │20分許，騎乘車牌號碼  │累犯，處有期徒刑捌月│
│  │      │            │號漁業大樓前│JJ6-070 號重型機車，前│。                  │
│  │      │            │            │往高雄市鳳山區○○○街│                    │
│  │      │            │            │326 號「富城企業社」，│                    │
│  │      │            │            │向鄭全城佯稱有一批30噸│                    │
│  │      │            │            │的廢五金要出售，雙方議│                    │
│  │      │            │            │價後以80萬元價格成交，│                    │
│  │      │            │            │被告即以看貨之名義，將│                    │
│  │      │            │            │鄭全城帶至高雄市前鎮區│                    │
│  │      │            │            │漁港東二路3 號漁業大樓│                    │
│  │      │            │            │前時，被告表示要先收取│                    │
│  │      │            │            │10萬元之訂金，致鄭全城│                    │
│  │      │            │            │陷於錯誤，於同日9 時30│                    │
│  │      │            │            │分許將現金10萬元如數交│                    │
│  │      │            │            │付予被告後，被告隨即藉│                    │
│  │      │            │            │機逃逸。              │                    │
└─┴───┴──────┴──────┴───────────┴──────────┘
附錄本判決論罪科刑法條：
中華民國刑法第320 條第1 項（普通竊盜罪）
意圖為自己或第三人不法之所有，而竊取他人之動產者，為竊盜
罪，處5 年以下有期徒刑、拘役或5 百元以下罰金。
中華民國刑法第339條第1項
意圖為自己或第三人不法之所有，以詐術使人將本人或第三人之
物交付者，處 5 年以下有期徒刑、拘役或科或併科 1 千元以下
罰金。